# 股东个人出钱补给另一个股东

提问人：weinnie 时间：2012-03-02 10:23:02
碰到一个问题，一家PE溢价投资一个公司，协议规定如果利润没有达到预期，被投资方要支付PE一笔钱。现在利润没有达到预期，如果被投资方的大股东拿钱出来给PE，被投资方账面不做任何处理，PE收到钱后能否冲投资成本？
谢谢。。。

回答人：chenyiwei
无论该笔补偿是接受投资的企业还是其大股东支付的，对该PE而言，基本上可以理解为取得合同约定的有保障收益。因此冲减投资成本不合适，可以确认为投资收益。

提问人：liuqiangily 时间：2012-03-03 11:34:44
pe作为投入收益处理，而被投资方需要进行账务处理，视同大股东给予的捐赠处理

回答人：chenyiwei
如果本来就约定由大股东负责补偿给PE差额的，则属于股东之间的交易，被投资企业不作帐务处理。

回答人：chenyiwei
不一定。关键看投资合同是否约定了被投资企业应承担对PE作出额外补偿的责任。如果原协议约定该责任由被投资企业自身承担，现在由大股东代偿的，则被投资企业才作为接受大股东捐赠处理。